【裁判字號】    92,裁,1003
【裁判日期】    920718
【裁判案由】    綜合所得稅
【裁判全文】
最  高  行  政  法  院  裁  定                  九十二年度裁字第一○○三號
    抗  告  人  甲○○
右抗告人因與相對人財政部臺灣省南區國稅局間綜合所得稅事件，對於中華民國九十
一年八月二十三日高雄高等行政法院九十一年度訴字第四三七號裁定提起抗告，本院
裁定如左︰
    主  文
抗告駁回。
抗告訴訟費用由抗告人負擔。
    理  由
一、本件抗告人因八十四年度綜合所得稅事件，提起行政訴訟，原法院以：依稅捐稽
    徵法第三十五條第一項第一款規定，納稅義務人對於核定稅捐之處分如有不服，
    依核定稅額通知書所載有應納稅額或應補徵稅額者，應於繳款書送達後，於繳納
    期間屆滿翌日起算三十日內，依規定格式，敘明理由，連同證明文件，申請復查
    。抗告人八十四年度營利事業所得稅未辦理申報，經相對人依查得資料核定應補
    稅額新台幣五三○、一五七元，繳納期間原為民國八十六年十月二十一日至八十
    六年十月三十日止，因未送達而改訂於九十年八月十一日至九十年八月二十日止
    ，該稅額繳款書業於九十年七月二十五日送達並由抗告人蓋章簽收在案，依前開
    規定，抗告人應於九十年九月十九日前提出復查之申請，始為適法，然其遲至九
    十年十月二十五日始申請復查，顯已逾三十日之不變期間，原處分即告確定，復
    查決定以其逾期為由予以駁回，訴願決定亦自程序上予以駁回，均無不合。抗告
    人復對已確定之行政處分提起行政訴訟，為不備起訴要件，自為法所不許，而裁
    定駁回抗告人之訴，經核於法無違。
二、抗告意旨略謂：抗告人九十年十月二十五日、十二月十一日之「免徵稅款申請書
    」，並非申請復查，而係對於系爭所得之課稅處分確定後，另主張該稅捐之開徵
    期間至八十五年二月底即屆滿，而依法申請免徵該稅捐，相對人、訴願機關及原
    法院誤以復查逾期駁回，影響抗告人權益云云。經查抗告人九十年十月二十五日
    之申請書，固未載明「復查」字樣，惟其係於收受八十四年度綜合所得稅核定通
    知書及繳款書後，提出申請書，請求免徵該稅款，即對該處分不服，相對人以復
    查程序處理，並無不合。抗告人九十年十二月十日收受復查決定，翌日即提出申
    請書，仍請求免徵系爭稅款，相對人及財政部以訴願處理，亦無不當。參以抗告
    人於起訴狀記載：「原告（即抗告人）股東之勵盈興業有限公司，於民國八十一
    年度因增資不足，而遭被告機關（即相對人）就全部累積未分配之盈餘，強制歸
    戶課徵為原告八十四年度之所得，並據以核課綜合所得稅，以致課徵高達新臺幣
    伍拾參萬餘元之稅金。原告不服，遂向被告機關提起復查申請，經被告機關駁回
    申請，提起訴願，又遭駁回，爰依法提起本件行政訴訟程序」，足見抗告人提出
    前開申請書，意在申請復查、訴願，其嗣後主張非申請復查，洵無可採，本件抗
    告非有理由，應予駁回。
三、依行政訴訟法第二百七十二條、第一百零四條、民事訴訟法第四百九十二條第一
    項、第九十五條、第七十八條，裁定如主文。
中    華    民    國      九十二      年      七      月      十八      日
                    最 高 行 政 法 院 第 一 庭
                                審 判 長 法  官      黃  綠  星
                                         法  官      黃  合  文
                                         法  官      蔡  進  田
                                         法  官      黃  璽  君
                                         法  官      廖  宏  明
右  正  本  證  明  與  原  本  無  異
                                         法院書記官  邱  彰  德
中    華    民    國    九十二      年      七        月    二十一      日


司法院資訊處製作；財團法人民間司法改革基金會備份。
